【裁判字號】    97,消債更,465
【裁判日期】    980414
【裁判案由】    更生事件
【裁判全文】
臺灣臺中地方法院民事裁定           97年度消債更字第465號
    聲  請  人
    即  債務人  甲○○
    代  理  人  乙○○  律師
上列聲請人與債權人陽信商業銀行股份有限公司、台北富邦商業
銀行股份有限公司、台新國際商業銀行股份有限公司、中國信託
商業銀行股份有限公司、玉山商業銀行股份有限公司、國泰世華
商業銀行股份有限公司、慶豐商業銀行股份有限公司、聯邦商業
銀行股份有限公司、花旗銀行股份有限公司間消費者債務清理事
件，聲請更生，本院裁定如下：
    主    文
聲請人即債務人甲○○自中華民國98年 4月14日16時起開始更生
程序。
    理    由
一、按債務人不能清償債務或有不能清償之虞，且無擔保或無優
    先權之債務總額未逾新臺幣1200萬元者，於法院裁定開始清
    算程序或宣告破產前，得向法院聲請更生；又法院開始更生
    程序之裁定，應載明其年、月、日、時，並即時發生效力，
    消費者債務清理條例第 3條、第42條第1項、第45條第1項分
    別定有明文。
二、本件聲請人即債務人聲請意旨略以：因聲請人之財產及收入
    不足以清償債務，前曾依照中華民國銀行公會會員辦理消費
    金融案件無擔保債務協商機制與金融機構成立協商，協商條
    件為月付新台幣2萬4172元，惟因聲請人每月薪資僅約5萬元
    ，嗣因債務人患有脊椎側彎之症灶，不宜繼續久坐，且需要
    手術始有康復之可能，為此債務人遂忍痛辭去山葉鋼琴教室
    之工作，只在家中教鋼琴，兼扶養長女李柔漪，收入驟減為
    每月約3萬6000元至4萬元，在扣除自己生活必要費用及扶養
    女兒之費用後，實無法依協商條件履行，故聲請人無力繼續
    履行原協商條件，顯係因非可歸責於己之事由致履行有重大
    困難，爰請求准予裁定開始更生生活等語。
三、經查，聲請人即債務人非從事營業活動之人，所積欠債務未
    逾1200萬元，亦有財產收入狀況說明書、財政部台灣省中區
    國稅局財產歸屬資料清清單、財政部台灣省中區國稅局94、
    95 、96年度綜合所得稅各類所得資料清單及本件債權人清
    冊暨債權總金額表等在卷可考，且經本院訊問調查屬實。
四、次查，聲請人即債務人固曾依中華民國銀行公會會員辦理消
    費金融案件無擔保債務協商機制成立協商，每月應還款2萬4
    172元。惟聲請人主張其每月薪資僅約 3萬6000元至4萬元，
    而其生活必要開支，為每月膳食費8000元、扶養女兒李柔漪
    8000元、房租8000元（所有之不動產業已拍賣，不足額58萬
    8767元）、其他必要支出9504元，合計 3萬3504元，亦有其
    提出身分證、戶籍謄本、離婚協議書、債權人清冊、財產及
    收入狀況說明書、房屋租賃契約書、診斷證明書附卷可參，
    且其所列舉之金額，衡諸現今一般生活水準，尚屬相當，則
    其收入扣除上開必要支出後，顯已不足清償前所為之協商款
    項，則本件聲請人主張其有不可歸責於己之事由致履行顯有
    困難，堪認真實。
五、末查，聲請人即債務人又無經法院裁定開始清算或宣告破產
    之情事。從而，聲請人請求依消費者債務清理條例裁定准予
    更生，揆諸前揭規定，核無不合，應予准許。
中    華    民    國    98    年    4     月    14    日
                  民事庭法  官  顏世傑
上為正本係照原本作成
本件不得抗告
本裁定已於98年4月14日16時公告。
中    華    民    國    98    年    4     月    14    日
                        書記官  陳麗卿


司法院資訊處製作；財團法人民間司法改革基金會備份。
